# 母公司为子公司担保、回购，对子公司销售确认的影响

提问人：renacs88 时间：2017-11-28 14:17:36
交易流程：子公司销售产给某租赁公司，租赁公司对外出租设备，母公司对出租后的二手设备提供回购担保 问题：子公司报表能否实现销售收入，上述业务在合并报表层面如何账务处理

回答人：chenyiwei
母公司的回购义务何时触发？具体如何实施？后续回购安排是否与子公司无关？ 如果后续安排与子公司无关的，子公司可以确认销售收入。 母公司合并报表层面的处理请参考《瑞华研究 2010 ～ 2016 汇编》之“问题2-1-40（企业为客户用于支付货款的借款提供担保时的收入确认、坏账准备计提问题）”、“问题2-1-41（卖方为买方用于支付货款的银行贷款提供担保时的收入确认问题）”。